【裁判字號】    91,訴,993
【裁判日期】    920625
【裁判案由】    商標異議
【裁判全文】
臺北高等行政法院判決                              九十一年度訴字第九九三號
                              .
    原      告  達克皮飾有限公司
    代  表  人  甲○○董事長.
    訴訟代理人  乙○○
                黃秀珠律師
    被      告  經濟部智慧財產局
    代  表  人  蔡練生（局長）
    訴訟代理人  丙○○
右當事人間因服務標章事件，原告不服經濟部中華民國九十一年一月十七日經訴字第
○九一○六一○一一八○號訴願決定，提起行政訴訟，本院判決如左：
    主  文
原告之訴駁回。
訴訟費用由原告負擔。
    事  實
一、事實概要：原告於民國（下同）八十九年二月二十四日以「GALLANT DUCK及圖」
    服務標章，指定使用於商標法施行細則第四十九條所定商品及服務分類表第三十
    五類之各種皮包、皮夾、皮件、衣服、衣飾、腰帶、手套、帽子、領帶、襪子等
    之零售服務，向被告申請註冊（下稱系爭服務標章，圖樣如附圖一所示），經被
    告審查，認本件服務標章圖樣上之圖形與註冊第一一七○二五號、第一一八七三
    五號「達克公爵及Gentleman Duck及圖」標章（下稱據以核駁服務標章，圖樣如
    附圖二所示）圖樣上之圖形，外觀近似，復均指定使用於相同或類似服務，應不
    予註冊，於九十年十月十七日以服務標章核駁第三○○一九號審定書為核駁之處
    分。原告不服，主張兩服務標章不近似等理由，提起訴願，遭決定駁回，遂提起
    行政訴訟。
二、兩造聲明：
    (一)原告聲明：訴願決定及原處分均撤銷。
    (二)被告聲明：如主文所示。
三、兩造之爭點：系爭服務標章圖樣與據以核駁標章圖樣，是否構成近似？
    (一)原告主張：
      1.按商標圖樣「相同或近似於他人同一商品或類似商品之註冊商標者，不得申
        請註冊。」固為商標法第三十七條第十二款所明定，惟其適用應以兩商標構
        成相同或近似為前題，而判斷商標之是否近似，應施以隔離通體觀察，以辨
        其有無使人產生混淆、誤認之虞以為斷。又商標之近似與否，應就一般消費
        者對該商標如何來了解，能否引起混同、誤認之虞以為斷，亦即應總括其全
        體，就外觀、名稱、觀念加以觀察。至於商標中之一部分特易引起消費者之
        注意，因該一定部分之存在而發生或增加商標之識別功能者，雖亦須就該一
        部分加以比對觀察，然此係為得全體觀察之正確結果之一種方法，並非某一
        定部分相同或近似，該商標即屬近似之商標（前行政法院七十年判字第一三
        九五號判決參照）。亦即判斷商標之近似與否，應就二造商標之圖樣，施以
        總括全體之隔離觀察為原則，倘使兩商標圖樣之寓目印象明確，不致因其一
        商標之存在，而聯想到另一商標，並發生不能辨別之情形者，即無近似可言
        。
      2.查被告認為「本件服務標章圖樣上之圖形，與註冊第一一七○二五、一一八
        七三五號「達克公爵GENTLEMAN DUCK及圖」標章圖樣上之圖形，二者皆為頸
        部繫有領結，頭部朝左之鴨頭設計圖，外觀上相彷彿，異時異地隔離觀察，
        難謂無使人產生混淆誤認之虞，應屬近似標章。」從其指謫之含義，即係認
        為兩商標之「外觀近似」，然事實上兩商標之設計手法、構思、外形及意匠
        設色，予人整體外觀印象均有明顯之不同，並無發生混淆誤認之虞，茲論晰
        以明：
        (1)服務標章近似與否除應審酌外觀、讀音、觀念、意匠外，服務標章本身顯
          著性的強弱，也是一項非常重要的因素，顯著性強之標章，突出而有個性
          （例如：龍貓、皮卡丘、IBM、ACER等），識別性很強，顯著性弱之服務
          標章，較不受注意，不易區分，甚至可能成為通用之標記。按「鴨子」本
          身乃係大自然產物，其外觀、樣貌皆為一般人所能知悉，且以「鴨子圖」
          作為服務標章並指定使用於同類之各種皮包、皮夾、皮件、衣服、衣飾、
          腰帶、手套、帽子、領帶、襪子等之零售服務申請註冊者，經被告核准註
          冊者，比比皆是，可知以一般人可得預見之「鴨子」作為服務標章者，顯
          著性並不高，可見據以核駁服務標章之「鴨頭」益不具「獨創性」，其設
          計僅不過為簡單平庸之黑色「鴨頭圖」，且「鴨頭圖」之線條更為一般人
          所能察覺、思及，不具特殊性，與系爭服務標章係一似鵝的「鴨全身」，
          給人感覺係優遊自在之態樣，兩者迥然不同。被告竟以顯著性弱之據以核
          駁服務標章之全部「鴨頭部分」與系爭服務標章之僅占該商標四分之一之
          「鴨頭部分」放大比對，亦即以二者服務標章圖樣皆有「鴨頭」造型，又
          將系爭服務標章鴨頭迴轉朝後之動作誤認為鴨頭朝左，認定二者服務標章
          近似，顯然忽略「具有鴨頭之鴨圖」乃屬常理，而「鴨頭朝左之鴨圖」亦
          早已為各種皮包、皮夾、皮件、衣服、衣飾、腰帶、手套、帽子、領帶、
          襪子等之零售服務所廣泛使用，此乃草率擴大解釋據以核駁服務標章圖樣
          之含括範圍，其所為草率決定，令原告無法折服。
        (2)兩標章整體之互異：
          本案系爭標章「GALLANT DUCK及圖」係以「反白鴨頭著墨色禮服之全鴨設
          計圖」下置外文「GALLANT DUCK」所組成之聯合式商標圖樣，至據以核駁
          標章圖樣則為中文「達克公爵」、外文「GENTLEMAN DUCK」及一「鴨頭圖
          」所構成，二造標章圖樣相較，兩者之整體外觀不同顯而易見，一般消費
          大眾實已足堪辨識兩標章予人整體寓目不同之處，極易分辨，不可能造成
          混淆。
        (3)兩標章圖形設計有別：
          本案系爭標章圖樣係將鴨子的整體圖案設計成為一個圓形，利用凹凸的反
          差將一隻扇動著翅膀、優雅地轉頭向後悠閒划水的鴨子表現出來，模仿鳥
          類的羽毛，將其翅膀設計為連貫地、由大到小變化的羽毛與鴨子的身軀組
          成一個完整的圓環，使一隻華貴、典雅的鴨子完整地浮現於產品上，借此
          引喻公司的產品像是位「對婦女獻殷勤的鴨子（家伙）」，通過暗喻的方
          式，表達了公司進取的目標，故原告之系爭標章具有自創及獨創性。至據
          以核駁標章圖樣則由中文「達克公爵」、外文「GENTLEMAN DUCK」及一「
          長嘴圓頭平實拘謹之鴨頭圖」等共同構成，二者相較，就其圖形而言除有
          「全鴨」與「鴨頭」之別外，前者在設色上為「空心線條鉤畫成鴨頭部分
          ，輔以黑色塊狀漸呈圓形縮小之鴨身」，後者為「黑色鴨頭實體輔以白色
          長嘴」或「白色鴨頭實體輔以黑色長嘴」；就神態上而言，前者為「閉目
          悠閒划水轉頭朝後狀」，後者為「張目平實拘謹向前狀」；就鴨種而言，
          前者為「短尖嘴似鵝全鴨」，後者為一般常見「扁嘴實體鴨頭」；二商標
          設計之基本構想即有差異，有各自吸引目光之重點，對消費者而言顯然極
          易分別，異時異地隔離觀察，實無致一般消費大眾產生混同誤認之虞。雖
          二者於商標圖樣中皆設有領結，但此種設計觀念，卻早為一般商業界所習
          知之常用商標設計手法，可從著名商標「PLAY BOY」之兔頭圖樣、早期之
          「陳臺神標章」及原告之一系列註冊馬頭圖亦均有領結之第六一八五二八
          號、第六六九三四七號、第六九九一二五號、第七○四五七四號、第七二
          三九五七號商標等案中可資證明，可見「頸部設有領結」並非屬據以核駁
          標章之專用權人所獨創，況該領結部分僅佔圖樣之極小比例，不甚顯著，
          實不應遽為論斷二商標應屬近似之唯一論據。因此觀察商標之近似與否，
          應以通體觀察為主，而二者間之設計重點，表現在外觀、構圖及意匠上已
          有所不同，則當無致使一般消費者產生混淆誤認之虞，理至明灼！
        (4)據以核駁標章之「鴨頭圖」非屬自創及獨創性：
          相類之案件有（九十一）智商0860字第九一○○○七三四八號經濟部智
            慧財產局商標異議審定書就註冊第00000000號「格蘭尼皇爵
            Gruni Duck及圖」與據以異議之註冊第三一四○一○號「"MANDARINA
            DUCK" + device」及第七五九九六一號「MANDRARINA DUCK（a device
             mark）」商標異議案，其異議不成立之理由為「‧‧‧兩者商標圖樣
            相較，雖皆有鴨子圖案，然鴨子係存在於大自然之動物，系爭商標圖樣
            之鴨子圖，為昂首展翅之神態，與據以異議商標圖樣縮頭站立之鴨圖，
            在外觀構圖意匠及設計態樣上明顯有別，且尚有不同之中、外文足資區
            辨，況以鴨子圖案作為商標圖樣或其主要部分之一，申請註冊於各類商
            品者，所在多有，識別性較為薄弱」。另參照九十年台上字第八一四號
            判決：「商標所具識別性之強度，與其受保護之範圍密切相關，其愈具
            有識別性者，所受保護之範圍愈廣，其所具識別性愈低者，所受保護之
            範圍相對縮小。」準此，據以核駁服務標章以鴨子作為服務標章圖樣，
            申請於為各種皮包、皮夾、皮件、衣服、衣飾、腰帶、手套、帽子、領
            帶、襪子等之零售服務，與經被告核准鴨子作為服務標章使用於同類商
            品者，所在多有，已如前述，識別性本為薄弱，其所受保護之範圍自應
            作相當之限縮。惟查，被告機關（八九）智商0350字第八九○一○一二
            六八號評定書逕以：「二者圖樣上均以鴨頭圖為主要構圖，‧‧‧整體
            構圖意匠予人之主要印象彷彿云云」，評定系爭服務標章註冊無效，顯
            見被告擴大了識別力弱之據以核駁服務標章之保護範圍，實有違誤。
          「鴨子」係人類自然生活中最常見之生物，宴席中常見「雞鴨魚肉」之
            佳餚、菜市場常見賣鴨之攤位、文具、禮品、傘、皮包等產品經常可見
            以「鴨子」為造形之產品，早於據以核駁標章申請註冊前，即有他人以
            「鴨頭圖」作為商標且獲准註冊者，此點在在說明「鴨頭圖」非屬據以
            核駁標章之專用權人所首創及獨創，然被告卻不顧原告系爭商標之整體
            圖樣，將圖形中之「鴨頭」與「鴨身」分割，刻意單獨將其「鴨頭」部
            份與據以核駁標章之「鴨頭」放大比對，顯失公正，蓋被告放大的「鴨
            子的頭」，是每一隻鴨子都必有之物，如原告之系爭商標中沒有「鴨頭
            」者，與怪獸何異？「鴨頭」豈能等同於「鴨子」？又，其比對時怎可
            將不具獨創性之「鴨頭」作為比較商標近似與否之唯一依據？就本案而
            言，同樣以「鴨子圖」作為商標指定使用於同類之皮包、書包、手提箱
            等商品，經被告核准註冊者比比皆是，如註冊第四六六六五八、四六六
            六一六、三五三八一二、六二六四七五、五九六五六九、五五五九五二
            、六七二二九四、六四六九八八、六四二四一八、七五五八三一、七四
            ○七三二、七二六四一三號等。由上觀之，益加可證據以核駁標章之「
            鴨頭造型」不具特殊性，乃係取自於實體鴨頭之平庸設計手法，而系爭
            標章為一似鵝之全鴨圖，其外觀整體已脫離自然鴨圖，再加上鴨身以塊
            狀漸次縮小呈圓框造形，頗為獨特，同時其鴨頭朝後悠閒宜人之神態，
            亦為據以核駁標章所無法比擬（並非如被告所言頭部朝左），故二者之
            差異是極大的，而今被告卻將圖樣分割成另一部分加以比較，以二造標
            章圖樣皆有鴨頭造形，又將系爭標章鴨頭迴轉朝後之動作誤認為鴨頭朝
            左，即認定兩造商標近似，實忽略「具有鴨頭之鴨圖」乃屬常理，而「
            朝左之鴨圖」亦早已為皮包、皮夾等商品所廣泛使用，此乃草率擴大解
            釋據以核駁標章圖樣之含括範圍，其所為草率審定，實令原告難以折服
            。
        (5)於市場上消費者亦不認為二造商標是為近似：
          原告於市場銷售系爭商標商品時，皆未發現消費者將系爭商標與據以核駁
          標章產生聯想並致混淆誤購之情事，況原告於銷售系爭商標產品時，皆標
          榜「華麗鴨GALLANT  DUCK」，其與據以核駁標章之「達克公爵GENTLEMAN
          DUCK」乃屬完全不同之商標名稱，益加容易分辨。
      3.原告另舉以「雞頭」、「雞圖」於他類服務（餐廳）獲准註冊之案例，例如
        註冊第九○六八九號、註冊第八○七八○號、註冊第二○五○四號、註冊第
        八一三二○號、註冊第八三三七一號、註冊第二一一二五號、註冊第九五五
        一五號、註冊第八五三四五號；又，皆以「馬頭」「全馬圖」同時併存於皮
        包產品如註冊第三七五一四四、一二七九四三、六八七六六四、九五四三八
        、七三二七五七、二一一八四三、七七三九四二、七八三四三六、三三五七
        四五號等及併存於皮帶扣產品如註冊第一六九○二四、一七四四七六、一五
        ○八八五、一一九三一四號等，類此案例，不勝枚舉，原告僅欲說明，若依
        被告將各圖樣以「雞頭」「雞圖」或「馬頭」「馬圖」作比較，豈不認定由
        第二位之後所有申請圖樣者皆屬近似商標乎？顯見被告對本案所為之審定，
        並不客觀，有違其一致性及公平性之審查態度。
      4.值得一提的是，原告以與本案系爭標章圖樣相同之商標，向大陸及義大利於
        皮包產品上申請註冊，皆獲核准，在此同時，亦有與據以核駁標章圖樣相同
        之「鴨頭圖」於同類產品獲准之情形，由此當可得知國外之審查委員亦認同
        二造標章非屬近似實可獲得進一步之驗證。
      5.平心而論，對於「獨創性」之商標，如「IBM」、「ACER」、「SONY」、「
        普騰」、「龍圖」或「ET圖」‧‧‧等，係過去所未曾見過，由於經申請人
        獨創使用後，後人始知有該等商標者，我們應抱持尊重態度，甚至該等商標
        獲得擴大範圍之保護，吾等亦覺合理。但對於一般常用字眼如「第一」、「
        優美」或大自然產物如「鱷魚」、「貓」、「狗」、「馬」、「豹」、「雞
        」、「鴨」‧‧‧等圖形，由於其本身即易於為一般人所思及創作，同時該
        等大自然產物本身即具備其基本形態，故其保護範圍當有一定之範圍，不應
        毫無限制擴張，就如「鱷魚圖」而論，有張口、扭頭、站立、爬行‧‧‧等
        ，凡其形態不同、消費者易於辨識，即得以併存；就本案而言，「鴨頭圖」
        不外乎「扁扁的嘴」、「圓弧滑順之頭部」，若再予以變化即無法顯示鴨的
        原貌，故而在眾多鴨圖商標中，即有「鴨頭」、「半鴨」、「全鴨」等差別
        ；亦或展翅、站立、轉頭之區別。最令原告百思不解的是，何以據以核駁標
        章之「鴨頭圖」可以擴及保護至「全鴨」造型？難道據以核駁標章之平實「
        鴨頭圖形」具備「獨創性」之要件？原告在此願再舉一實例以供參酌，就衣
        服類而言，同樣以「鴨頭圖」為商標者即有註冊第四八四五一二、八四○八
        七八、七五八二四四、四○七七七一及九五六三五○號等，其中註冊第四八
        四五一二號「達克公爵及圖GENTLEMAN DUCK」即與據以核駁標章圖形相同，
        而註冊第九五六三五○號「GALLANT DUCK及圖」商標之圖形則與系爭標章之
        圖形相同。況於同類衣服產品中併存之註冊第八四○八七八號「奈雅niya
        及圖」、註冊第七五八二四四號「金長鴻貴族鵝及圖CCH NOBILITY GOOSE」
        其圖形同樣以鴨頭圖為重點且頸部亦繫有領結，若依舉重明輕之法理，該等
        圖形應較本案二造標章圖樣近似程度更高，既然其皆已於衣服類產品中併存
        而未造成混淆，則將更凸顯本案系爭標章理應註冊之合法性！除此之外，於
        肉食產品亦有類此案例情形，茲臚列於後：註冊第一○四五一八號「CHERRY
        VALLEY & DEVICE」商標與註冊第三七二一三七號「銀王及圖」商標併存，
        顯然地，註冊第一○四五一八號之「鴨頭圖」與據爭商標之「鴨頭圖」極為
        相近，而註冊第三七二一三七號則與系爭商標圖樣之「空心鴨頭造型採圓型
        構圖設計手法」頗有相近之處，既然二造商標已共存近十年之久，益加彰顯
        本案系爭商標與據爭商標無混淆誤認之事實。何況註冊第一○四五一八號商
        標早於六十七年四月四日即已提出申請，顯係早於據以核駁標章之申請日八
        十八年八月逾二十年，可見「鴨頭圖」並非屬據以核駁標章之專用權人所首
        創或獨創，據以核駁標章之專用權人也有可能係仿襲他人商標而來，故對於
        被告擴大保護據以核駁標章之含蓋範圍，原告頗為不平，難以心服。
      6.綜上所陳，本案系爭標章「GALLANT DUCK及圖」，其不論圖形之意匠、形態
        、外觀皆與據以核駁標章大異其趣，非屬近似標章，又系爭標章於市場行銷
        時從未有致消費者將其與據以核駁標章之產品發生誤認誤購之情形，其商品
        之信譽及產品品質亦為消費者所認同及信賴，且商標法之立法旨意在保護消
        費者使不致誤認誤購仿襲商標之商品，而商標是否造成消費者混淆誤認，往
        往因審定人員之不同，而形成所謂「個案有別」之紛亂情形，事實上，是否
        造成消費者之混淆誤認，只有實際求證於公眾才屬客觀公正，僅依被告主觀
        片面紙上談兵，其結果是否正確，自屬有疑。依前所述，證明：(1)據以核駁
        標章非屬獨創、(2)系爭標章為原告自創品牌，無不公平競爭目的之情形、(3)
        並無使一般消費者發生混淆誤信之情形。因此，本案應無商標法第七十七條
        準用同法第三十七條第十二款規定之適用，被告所為之審定，顯屬不當，請
        將原處分及原決定撤銷，以昭公允。
    (二)被告主張：
      1.按服務標章圖樣「相同或近似於他人同一服務或類似服務之註冊標章者」，
        不得申請註冊，為商標法第七十七條準用同法第三十七條第十二款之規定。
        本件原告申請註冊之「GALLANT DUCK及圖」標章圖樣上之圖形，與註冊第一
        一七○二五、一一八七三五號「達克公爵gentleman duck及圖」標章圖樣上
        之圖形，二者皆為頸部繫有領結，頭部朝左之鴨頭設計圖，外觀上構圖意匠
        極相彷彿，於異時異地隔離觀察，有使一般消費者發生混淆誤認之虞，應屬
        近似標章，復均指定使用於相同或類似服務，自有首揭法條規定之適用。
      2.有關原告所舉案例，被告答辯如下：
        (1)原告雖訴稱「頸部繫有領結」並非屬據以核駁標章之專用權人所獨創，且
          以「鴨子圖」作為商標註冊者比比皆是，惟「頸部繫有領結」僅是本案標
          章圖樣與據駁標章圖樣構成近似之特徵之一，與其他商標圖樣是否「頸部
          繫有領結」無涉。而註冊第四六六六五八、四六六六一六、三五三八一二
          、六二六四七五、五九六五六九、五五五九五二、六七二二九四、六四六
          九八八、六四二四一八、七五五八三一、七四○七三二、七二六四一三號
          等商標，雖同為類似鴨之圖形，然或造型各異、或專用權已失效，自不得
          比附援引。
        (2)原告所舉在他類併存之「雞頭」、「雞圖」案例，及「馬頭」、「全馬圖
          」併存案例，因其圖樣設計各有特色，明顯易辨，與本案案情不同，併予
          指明。
        (3)有關所訴在衣服類與本案案情相似之併存商標註冊第四八四五一二號及第
          五六三五○號，因註冊第四八四五一二號已期滿消滅，而第九五六三五○
          號商標係在其期滿後始獲准註冊，所以實際上並無併存之情事。
      3.經查原告在他類與本案據以核駁標章併存之案例，多遭據以核駁標章註冊人
        申請評定成立，目前尚在行政救濟中。又原告雖訴稱系爭標章已向大陸及義
        大利於皮包產品上申請註冊，皆獲核准，然各國法制不同，要不得因他國核
        准其註冊，即執為本案亦應核准註冊之論據。
      綜合以上各點，被告依法核駁其註冊之申請，並無不合。
    理  由
一、按服務標章圖樣相同或近似於他人同一服務或類似服務之註冊服務標章，不得申
    請註冊，為商標法第七十七條準用第三十七條第十二款所明定。而衡酌服務標章
    是否近似，應以具有普通知識、經驗之消費者於消費時施以普通所用之注意，有
    無混同誤認之虞判斷之，同法施行細則第五十條準用第十五條第一項定有明文。
    又所謂類似服務，應依一般社會通念、市場交易情形，並參酌該服務之性質、內
    容、提供者、行銷管道及場所或對象等各種相關因素判斷之，同法施行細則第十
    五條第三項復定有明文。
二、本件原告於八十九年二月二十四日以「GALLANT DUCK及圖」服務標章，指定使用
    於商標法施行細則第四十九條所定商品及服務分類表第三十五類之各種皮包、皮
    夾、皮件、衣服、衣飾、腰帶、手套、帽子、領帶、襪子等之零售服務，向被告
    申請註冊，經被告審查認：原告申請註冊之系爭服務標章圖樣上之圖形，與據以
    核駁註冊第一一七○二五號、第一一八七三五號「達克公爵及Gentleman Duck及
    圖」服務標章圖樣上之圖形，二者皆為頸部繫有領結，頭部朝左之鴨頭設計圖，
    外觀上構圖意匠極相彷彿，於異時異地隔離觀察，難謂無使人產生混淆誤認之虞
    ，應屬近似標章，且均指定使用於同一或類似服務，自有首揭法條之適用，乃為
    核駁之處分。原告不服，循序提起訴願、行政訴訟，兩造之主張各如事實欄所載
    ，其爭點厥為：系爭服務標章圖樣與據以核駁標章圖樣，是否構成近似？
三、經查，本件系爭服務標章圖樣除鴨頭外，尚有鴨身，且未附加中文文字，與據以
    核駁服務標章圖樣僅為鴨頭，附有中文及英文，彼此相互比較，固有其不同之處
    ，但其等主要部分重點均在鴨頭及領結部分，且系爭服務標章鴨身部分係以簡單
    線條勾畫，不具特色，就系爭服務標章整體觀察，其予人印象深刻者仍在於鴨頭
    部分，且二者頭部均朝左側，鴨頭形態及鴨嘴線條雷同，頸部亦均繫有領結，整
    體構圖意匠予人之主要印象極相彷彿，異時異地隔離觀察，難謂無使一般消費者
    於消費時產生混淆誤認之虞，應屬近似之標章；自不能因系爭服務標章與據以核
    駁標章構圖設計有部分差異，或另加中文之不同，即認其非屬近似之標章。又系
    爭服務標章指定使用於各種皮包、皮夾、皮件、衣服、衣飾、腰帶、手套、帽子
    、領帶、襪子等之零售服務，與據以核駁標章指定使用之布疋、衣著、服飾品、
    皮包之零售，復屬同一或類似服務，自有首揭法條規定之適用。至原告所舉諸案
    例，其中註冊第四六六六五八、四六六六一六、三五三八一二、六二六四七五、
    五九六五六九、五五五九五二、六七二二九四、六四六九八八、六四二四一八、
    七五五八三一、七四○七三二、七二六四一三號等商標，雖同為類似鴨之圖形，
    然或造型各異、或專用權已失效，自不得比附援引；又所舉在他類併存之「雞頭
    」、「雞圖」案例，及「馬頭」、「全馬圖」併存案例，因其圖樣設計各有特色
    ，明顯易辨，與本案案情並不相同，亦不得比附援引；另所訴在衣服類與系爭案
    案情相似之併存商標註冊第四八四五一二號及第五六三五○號，因註冊第四八四
    五一二號已期滿消滅，而第九五六三五○號商標係在其期滿後始獲准註冊，所以
    實際上並無併存之情事；又原告雖訴稱系爭標章已向大陸及義大利於皮包產品上
    申請註冊，皆獲核准，然各國法制不同，要不得因他國核准其註冊，即執為本案
    亦應核准註冊之論據。綜上所述，本件原告起訴意旨，並非可採，被告所為系爭
    標章之申請註冊，應予核駁之處分，洵無違誤，訴願決定予以維持，亦無不合。
    原告仍執前詞，訴請撤銷，為無理由，應予駁回。
據上論結，本件原告之訴為無理由，依行政訴訟法第九十八條第三項前段，判決如主
文。
中      華      民      國    九十二    年      六      月    二十五    日
                           臺 北 高 等 行 政 法 院  第二庭
                                             審判長 法  官  徐瑞晃
                                                    法  官  吳慧娟
                                                    法  官  李得灶
右為正本係照原本作成。
如不服本判決，應於送達後二十日內向本院提出上訴狀並表明上訴理由，如於本判決
宣示後送達前提起上訴者，應於判決送達後二十日內補提上訴理由書（須按他造人數
附繕本）。
中      華      民      國    九十二    年      六      月    二十六    日
                                                    書記官  陳清容


司法院資訊處製作；財團法人民間司法改革基金會備份。
